台灣台中地方法院刑事判決　　　　　　　　　　　　九十四年度訴字第一一四二號
　　公　訴　人　台灣台中地方法院檢察署檢察官
　　被　　　告　甲○○
右列被告因偽造文書案件，經檢察官提起公訴（九十三年度偵字第一五二八七號），
本院判決如左：
    主      文
甲○○共同連續偽造公印文，足以生損害於公眾及他人，處有期徒刑陸月，如易科罰
金，以佰元折算壹日。扣案之照相玻璃紙原版拾張、偽造身分證梅花網版貳塊、偽
造身分證背面欄位網版貳塊、偽造身分證國旗網版壹塊、偽造身分證背景浮水印網版
壹塊、偽造身分證內政部印文網版壹塊、偽造身分證正面照片欄編號網版壹塊、偽造
身分證紫外線水印網版壹塊、偽造身分證背面浮水印網版壹塊、磁碟片捌張、光碟片
壹張、鋼印捌枚（分別為梅花印記貳枚、高雄市政府印記貳枚、台北市政府印記貳枚
、台中縣政府印記貳枚）、鋼印壓鑄機壹台、鋼印模具電鑽機壹台、紅外線陶瓷爐壹
台、色料伍瓶、護貝機壹台、護貝膠膜盒、電腦主機壹台、電腦螢幕壹台、印表機
壹台、鍵盤壹個、滑鼠壹個、偽造身分證鋼模塑膠樣品拾張、印有全省各縣市政府名
稱標籤版壹張、印有全省各縣市政府名稱圖章模柒張、偽造男性身分證半成品貳仟
佰肆拾壹大張（每大張有拾貳枚）、偽造男性身分證不良品柒拾捌大張（每大張有拾
貳枚）、偽造女性身分證半成品陸佰大張（每大張有拾貳枚），均沒收。
    犯罪事實
一、甲○○前因偽造有價證券案，由臺灣苗栗地方法院檢察署併案偵辦起訴，並由本
    院併案審理中，為求對該案較有利之裁判，並配合檢察官、調查局調查員之辦案
    需要，明知偽造身分證、偽造公印文為法所不容，竟仍於民國九十二年十一月間
    某日，應允王建中（另案由台灣台中地方法院檢察署通緝中）、及劉芳義偽造身
    分證及公印文之要求，而由劉芳義與王建中、甲○○共同基於偽造身分證及公印
    文之概括犯意聯絡，由王建中出資約新台幣（下同）十七萬元許，劉芳義出資九
    萬元，於九十二年十一月間某日，王建中約甲○○在台中市○○路與大業路口，
    台新銀行門口附近，由王建中交付五萬元予甲○○，要求甲○○著手進行偽造身
    分證的繪圖、照相、製版、印刷等工作，甲○○旋即進行購買刻印機、手壓機、
    並進行尋找印刷人員，先於台中市○○○路四十九號四樓住處，偽造鋼印八枚（
    分別為梅花印記貳枚、高雄市政府印記貳枚、台北市政府印記貳枚、台中縣政府
    印記貳枚），另找來有犯意聯絡年籍不詳綽號「阿雄」之成年人，製作網版並印
    刷，由王建中、甲○○提供製作偽造身分證之設備及器具，共同在台中市○○路
    一Ｏ九號四樓之十五設立工廠偽造身分證，迨九十二年十二月三日晚上八、九時
    許，王建中通知劉芳義已做好偽造身分證之半成品（其上均有偽造之「內政部印
    」公印文），劉芳義乃前往台中市○○路一Ｏ九號四樓之十五房間，與王建中、
    甲○○共同察看已偽造之身分證半成品，經檢視結果，劉芳義告訴王建中相片欄
    背面阿拉伯數字未印妥，王建中表示會指示甲○○在當日晚上十二時前補正，劉
    芳義隨即拿取二大張（二十四枚）偽造身分證半成品離開，迄九十二年十二月四
    日凌晨零時三十分許，王建中打電話通知劉芳義至台中市○○○街「耕讀園」停
    車場交貨，劉芳義依約前往後由王建中交付約二千枚之偽造身分證半成品，劉芳
    義隨即交給鐘孟熹轉交給綽號「小羅」者，完成電腦打字部分，而於九十二年十
    二月四日中午十二時許，由鐘孟熹交付三張偽造身分證成品，劉芳義檢視後認為
    字體及膠膜均有缺點，故未能販售出去。嗣於九十二年十二月五日晚上九時四十
    五分許，經高雄縣調查站調查員在台中市廣三ＳＯＧＯ百貨旁之「風尚人文咖啡
    館」門外，將欲販售偽鈔之劉芳義拘提到案，並在其身上搜出合計十三萬元之千
    元偽鈔（另查獲有十三張未噴漆之千元偽鈔，已另案偵查起訴），隨後並隨同劉
    芳義前往台中市○○路一Ｏ九號四樓之十五處所，起出用以偽造身分證之照相玻
    璃紙原版十張、偽造身分證梅花網版二塊、偽造身分證背面欄位網版二塊、偽造
    身分證國旗網版一塊、偽造身分證背景浮水印網版一塊、偽造身分證內政部印文
    網版一塊、偽造身分證正面照片欄編號網版一塊、偽造身分證紫外線水印網版一
    塊、偽造身分證背面浮水印網版一塊、磁碟片八張、光碟片一張、鋼印八枚（分
    別為梅花印記二枚、高雄市政府印記二枚、台北市政府印記二枚、台中縣政府印
    記二枚）、鋼印壓鑄機一台、鋼印模具電鑽機一台、紅外線陶瓷爐一台（烘乾偽
    造身分證用）、色料五瓶、護貝機一台、護貝膠膜三盒、電腦主機一台、電腦螢
    幕一台、印表機一台、鍵盤一個、滑鼠一個、偽造身分證鋼模塑膠樣品十張、印
    有全省各縣市政府名稱標籤版一張、印有全省各縣市政府名稱圖章模七張、偽造
    男性身分證半成品二千三百四十一大張（每大張有十二枚，其上均有偽造之「內
    政部印」公印文）、偽造男性身分證不良品七十八大張（每大張有十二枚，其上
    均有偽造之「內政部印」公印文）及偽造女性身分證半成品六百大張（每大張有
    十二枚，其上均有偽造之「內政部印」公印文）。
二、案經台灣台中地方法院檢察署檢察官自動檢舉偵辦。
    理      由
一、本件訊之被告甲○○固坦承右揭時地與劉芳義、王建中共同偽造身分證及公印文
    等情不諱，被告於本院審理時坦承稱：「是認識劉芳義及王建中，我們於九十一
    年王建中找我製造偽造偽卡，劉芳義是王建中的上游，提供技術各方面的資源，
    當時我們要共同偽造信用卡我們才認識，是『阿昌』介紹認識的」，「我們一起
    去台中市○○路一○九號四樓之十五房間看半成品，之後王建中有把半成品拿給
    劉芳義，至於說王建中是到台中市○○○街「耕讀園」停車場交給劉芳義之事情
    ，我不是很清楚。其他部分，因我經濟狀況不佳，我並沒有出資，劉芳義出資九
    萬元，據我知道王建中對劉芳義誇稱，出資五、六十萬元，但實際上我這邊的開
    銷總金額約二十七萬元，王建中實際出資應是十八萬元」，「我沒有出資」，「
    偽造身分證部分我負責買刻印機（如附件卷五七頁）、手壓台加銅模（如附件卷
    五九頁）、銅模（如附件卷六十頁）、色料、護貝機、護貝膠模、電腦主機、電
    腦螢幕、列表機、鍵盤、滑鼠是我買的，至於現場查扣之身分證網版、底片，這
    是我委託『阿雄』去印刷，阿雄再拿去外面印刷，『阿雄』年約三十幾歲，真實
    姓名不知道，『阿雄』委託何家印刷廠我不知道，因『阿雄』叫我不要問，身分
    證網版、底片也是『阿雄』提供的，這部分我給『阿雄』二十二萬元左右，是連
    工帶料的。偽造身分證之照相玻璃紙原版十張這個就是底片，偽造身分證梅花網
    版二塊、偽造身分證背面欄位網版二塊、偽造身分證國旗網版一塊、偽造身分證
    背景浮水印網版一塊、偽造身分證內政部印文網版一塊、偽造身分證正面照片欄
    編號網版一塊、偽造身分證紫外線水印網版一塊、偽造身分證背面浮水印網版一
    塊，這些都是『阿雄』幫我在外面做好的。至於磁碟片八張、光碟片一張，這部
    分我不知道，這是『王建中』提供的。鋼印八枚，鋼印的部分是我自己刻的，當
    時我住於青島西路四十九號四樓住處刻的，我跟『王建中』和『劉芳義』講好要
    共同偽造身分證的，時間應是在九十二年十月份左右，『王建中』是我老闆，是
    『王建中』來跟我講的，購買機具的時間應是於九十二年十月以後陸陸續續就買
    來籌備，我們是於九十二年十一月初委託『阿雄』來印刷的，刻鋼印也是十一月
    ，『阿雄』在何處印刷的我不知道，因『阿雄』不肯讓我知道」，「鋼印壓鑄機
    就是我們說講的手壓台，鋼印模具電鑽機就是刻印機，紅外線陶瓷爐部分我沒有
    印象，查獲的地點即台中市○○路一○九號四樓之十五房，我和王建中、徐正雄
    均可以進出，至於王建中有無把鑰匙交給劉芳義我不知道」，「遠紅外線陶瓷爐
    一台是王建中放在現場的。色料五瓶、護貝機一台、護貝膠膜三盒、電腦主機一
    台、電腦螢幕一台、印表機一台、鍵盤一個、滑鼠一個、偽造身分證鋼模塑膠樣
    品十張、印有全省各縣市政府名稱標籤版一張、印有全省各縣市政府名稱圖章模
    七張、偽造男性身分證半成品二千三百四十一大張均是我購買的」，「身分證的
    「內政部印」是印刷時就同時印上去的」，「在本案中我除了購買機器、找人印
    刷之外，沒有做其他分工」，「王建中當時有出資及跟劉芳義、徐正雄之間的聯
    繫。徐正雄另外找我當線民時，王建中當時並不知情，但是我知道調查人員找王
    建中當線民。劉芳義在本案中有出資及從事後半段的打字、貼照片、上護貝膠模
    、蓋鋼印、販賣給客戶，當初王建中說要另外成立工廠，只是把半成品、設備搬
    進去，當初是找小羅及鐘孟熹完成後半段的偽造工作，至於偽造的工廠一直查不
    到」，「完全沒有提到。我跟王建中作這些事情，並不是為了圖利，是為了破案
    。分帳是老闆王建中跟劉芳義談的，這部分我不清楚」，「他只跟我說要改進的
    地方，他說字體、筆劃有錯要改進，身分證背面遷移的「遷」、籍貫的「籍」部
    分要更正（如附件）。尚有身分證下面紅體沒有印刷上去，其他部分是我們故意
    留下的缺點，因為當時葉清財檢察官有跟我們說以防將來流傳出去，以利我們辨
    識」，「我是學機械的，當初是王建中知道我有認識印刷的朋友「阿雄」，當初
    也是抱著嘗試的態度，刻印章本來就會刻，本案的鋼印、梅花印、「高雄市政府
    」、「台中市政府」印記都是我刻的」，「我完全為了國家，當初是徐正雄找我
    當線民」，「當時他們要我去接近劉芳義，且說劉芳義的犯罪組織範圍很廣泛，
    希望我們去蒐集他們的組織成員及集散地點，至於如何去搜集，葉清財、徐正雄
    二人並沒有具體說明，只說要我們自己去想辦法」，「我以前犯過罪，悔不當初
    ，對社會有愧疚感，以後要面臨判刑，也對不起家庭，徐正雄、葉清財二人跟我
    說如果劉芳義的犯罪組織偵破，因為他們的犯罪規模比我以前的犯行大，我以前
    所犯的刑期可以獲得減免，這是葉清財、徐正雄所講的，所以我才願意冒生命危
    險，接近劉芳義他們，並替徐正雄、葉清財蒐集他們犯罪證據」，「徐正雄、葉
    清財要我當任線民，不同意，也不否認我去從事犯罪的行為」，「我們當線民時
    ，是九十二年七月交保，出來就跟劉芳義陸陸續續有聯絡，當初劉芳義的身分證
    生意做的很好，『么么』有貨源供應他們，他們也有工廠在生產，我們跟他們只
    是平常往來，只能觀察。九十二年九、十月間，『么么』的工廠被查獲，劉芳義
    的空白身分證貨源被切斷，但是他的工廠還在，跟他要購買的客戶還在，那時劉
    芳義就急於尋找貨源，本來他是找曹民生『阿港』，運用阿港在大陸的關係，可
    生產空白的身分證及鋼印，可提供給劉芳義，當時我們知道此事後，有跟徐正雄
    報告過，劉芳義另外有考慮到，東西在大陸生產品質及交貨時間不如在臺灣的好
    ，也考慮在臺灣生產，所以劉芳義才找王建中，王建中知道我的機械專長及認識
    印刷界朋友，才考慮找我們來做，最後決定找我們」，「當時我知道這樣可能構
    成犯罪。當時王建中有跟我討論過，當初是王建中決定要做的，我們有去找葉清
    財，因葉清財身分上關係，並沒有說要我們去做犯法的事情，但是我覺得有義務
    跟他報告此事，那時葉清財是有跟我們分析，如果劉芳義去大陸生產，生產空白
    身分證，我們就失去對劉芳義犯罪事實的掌控，且將來對於社會的傷害，將無法
    估量。另外如果我們加入劉芳義犯罪的話，將可以蒐集更多劉芳義的證據」，「
    我們不定時報告，我約隔二天會去向徐正雄報告工作進度，當時沒有向葉清財報
    告，徐正雄會跟葉清財報告工作進度到哪裡」，「當時我是於台中地檢署應訊時
    我才知道我是自首的，我本來就是秘密證人，為何會變成自首，我真正的意思是
    我從來沒有要犯罪之意，是為了蒐集證據才加入的，當時我知道這樣做可能會構
    成犯罪，徐正雄當時也提到我的參與程度已經構成犯罪，所以補作自首筆錄」等
    語，被告固有如上之自白，惟堅決否認有犯罪之故意，並辯稱：「伊為國家做這
    麼多事情，自認為此事是合情、合理，但不合法，當時非常痛苦，很難作抉擇」
    等語。
二、惟查：
（一）證人即共同被告劉芳義於調查站製作筆錄及偵查時供證稱：「該等扣押物是我
      及王建中、甲○○共同所有，是由我出資九萬元，王建中自稱出資約五、六十
      萬元，購買前述偽造身分證原料及工具，甲○○著手製造偽造身分證半成品」
      ，「因為王建中與甲○○一直都有從事偽造信用卡，約在九十二年十月初，王
      建中告訴我，偽造信用卡風險過高亦已沒有利潤，．．．因此我就建議王建中
      投資從事偽造身分證牟利，迄九十二年十一月中旬，因為王建中資金不足，所
      以我就投資九萬元（先後於九十二年十一月二十五日及十一月二十九日分次拿
      五萬元及四萬元現金給王建中）給王建中共同購買製造偽造身分證之工具及原
      料，籌備偽造身分證工廠期間甲○○多次在場參加討論，．．．王建中都叫甲
      ○○去辦理工廠籌備工具及原料，迄十二月三日晚間八、九點，王建中打電話
      告訴我，偽造身分證之半成品已製作好了，並到台中市○○街○段二五四號『
      立鑫股份有限公司』，由我駕車載他共同赴台中市○○路，於大墩五街停放車
      輛後，步行至台中市○○路一Ｏ九號大樓前，當時甲○○已在樓下等候，再由
      甲○○帶領我們進入台中市○○路一Ｏ九號四樓之十五房間，．．．經我檢視
      偽造身分證半成品後，告訴王建中相片背面阿拉伯數字尚未印妥，仍需補印才
      能出貨交予他人打字，王建中告訴我會指示甲○○趕在當日晚上十二點前補足
      交給我，我就拿二大張樣本（二十四枚）離開，回立鑫股份有限公司，．．迄
      十二月四日凌晨零時三十分左右，王建中電話約我到台中市○○○街耕讀園停
      車場交貨，當場交給我一包偽造身分證半成品及一張影印身分證及相片，我未
2     予清點就轉交給鍾孟熹處理打字部分，到中午十二點左右，鐘孟熹有完成三枚
      偽造身分證給我看，我一看發現字體、膠膜都不行，．．．並回復王建中該批
      偽造身分證品質不好，無法完成，並指責鐘孟熹乾脆都不要作了，全部東西都
      還給王建中。」等語，復於偵查中又供稱：「我是於九十二年十一月中旬某日
      晚上在阿港海產店，和王建中洽談，估計每張偽造身分證半成品約需五十元成
      本，．．．後來應該是王建中叫甲○○著手去準備偽造身分證原料及工具」、
      「九十二年十二月四日凌晨零時三十分許，王建中打電話告訴我說，半成品的
      身分證字號已經加印二百張（共計二千四百枚）好了，約我在台中市○○○街
      耕讀園交給我，至於九十二年十月中旬（約十五日左右）我從王建中取得的梅
      花鋼印、市政府鋼印工具交給鐘孟熹，鑑定是否適用，前後轉交退回三次，於
      九十二年十一月二十五日之第三次才確定工具可以適用，當時係合夥中」「整
      個偽造身分證的過程，確實是甲○○與王建中提議要做的，因為假設是我提議
      要做的話，常理上，他們完全瞭解我的行蹤，如果我有偽造身分證或販售偽造
      身分證的犯罪情事，他們隨時可以通報調查員來抓我，他們根本不必假裝要與
      我合夥，並在量產後再通報調查員來抓我，所以本案確實是他們設局來偽造身
      份證，再利用不知情的我，邀我合夥然後再抓我。我從檢察官提示的照片中來
      看，我是在九十二年十二月四日下午七時許到台中市○○路一Ｏ九號四樓之十
      五，現場確實有一個箱子，但我不知道那裡面是裝有三萬多張的偽造身分證半
      成品，本案我還是認為是甲○○、王建中與調查員設局陷害我」等語屬實，況
      被告劉芳義於台中地方法院院審理時亦供稱：「（你本來就打算與王建中、甲
      ○○共同偽造身分證？）當時他的語氣就是要我跟他一起做，我有同意」等語
      ，顯見被告甲○○確係與劉芳義、王建中共同偽造公印文及身分證無疑。
（二）證人徐正雄於九十四年一月七日，以證人身分接受檢察官訊問時結證供證如下
      （以下『問』部分，即檢察官問，『答』部份即證人徐正雄答）：
問：本署偵辦九十二年度偵字第二四一一二等號被告劉芳義、曹民生及孟熹偽造有價
證券等案，是否你所承辦？經過情形如何？
答：是我所承辦無誤，剛開始是因為劉芳義涉嫌偽造信用卡案，被羈押於台中看守所
    ，當時任職於高雄高分檢特偵組的葉清財檢察官打電話給我，要我去高雄高分檢
    訊問劉芳義，當時我到高雄高分檢時，劉芳義已經在辦公室了，於是我就將劉芳
    義押回高雄縣調查站訊問，當時葉清財檢察官要我訊問的內容是劉芳義持有偽造
    信用卡的來源及銷售的管道。而我在當時也從側面得到消息，王建中也有在偽造
    信用卡，並問劉芳義有無管道可以逮捕到王建中，劉芳義當面向我說，他可以提
    供線索逮捕到王建中，我訊問完後，就將劉芳義交還給葉清財檢察官，過了不久
    ，劉芳義被交保，我們就找不到他，而他也沒有提供線索讓我們逮捕王建中。而
    事後，我再從二個線民中，分別是莊松哲及賴永銘，他們提供線索說，綽號白毛
    」的劉芳義是國內製造偽造信用卡的三大人物之一而過不久，葉清財檢察官指揮
    我們破獲王建中及甲○○偽造信用卡的案件，而逮捕到王建中及甲○○，在訊問
    過程中王建中向我們提到，劉芳義是帶領他們走進偽造信用卡的圈子，於是我們
    就希望王建中能夠配合我們逮捕到劉芳義。事後，王建中與甲○○交保後，他們
    主動來找我，於是我就帶著他們去見葉清財檢察官，葉清財檢察官當面跟他們承
    諾如果能夠協助檢調單位破獲劉芳義偽造信用卡集團的話，他可以幫助他們請求
    減刑，而葉清財檢察官當時也有親自對王建中及甲○○做筆錄，而當時我在高雄
    高分檢也有對王建中及甲○○做筆錄，而當時王建中也有向我們提供線索說，劉
    芳義、曹民生及鐘孟熹偽造身分證及人頭帳戶的最大來源，所以我們就要求王建
    中及甲○○協助我們偵辦劉芳義偽造身分證的案子，後來王建申及甲○○同意協
    助我們偵辦劉芳義生偽造身份證的案子後，我們就分別交給王建中及甲○○二支
    錄音筆。後來王建中及甲○○回來向我們報告說，劉芳義已經要求他們二人一起
    共同偽造身分證，王建中及甲○○問我是否可以答應與劉芳義一起偽造身分證，
    因為我身為調查員，也做不了主，於是我就帶著王建中及甲○○去找葉清財檢察
    官，葉清財檢察官跟王建中及甲○○說，盡量配合劉芳義一起去做，葉清財檢察
    官也有問王建中及甲○○是誰提議要做的，王建中及甲○○說是劉芳義提議要做
    的，葉清財檢察官並要求王建中及甲○○配合高雄縣調查站去蒐證。事後，王建
    中及甲○○告訴我的情形是，本案都是劉芳義出主意說要偽造，而由他們二人實
    際去偽造，而王建中及甲○○遵照劉芳義的指示偽造身分證的過程及進度也都會
    跟我報告，王建中、甲○○及我本人也都會將整個偽造身分證的過程及進度隨時
    向葉清財檢察官報告。九十二年十一月十三日及九十二年十一月二十日，我分別
    製作了王建中及甲○○自首偽造身分證的筆錄，我之所以會製作上開筆錄，因為
    我認為王建中及甲○○已經參與偽造身分證的犯罪構成要件，而現行法律，並沒
    有規定線民可以參與犯罪構成要件，所以我認為他們二人的行為應該構成犯罪，
    所以我才會對王建中及甲○○製作自首筆錄，因為自首可以減輕其刑，而當時在
    自首的筆錄上，王建中的代號是X5，而甲○○的代號是X7。而我做完自首筆錄後
    ，也有呈送給葉清財檢察官看，葉清財檢察官看完不以為然地說，這樣的作法反
    而突顯出問題，所以就沒有接受我的筆錄，而在他們要求做自首筆錄前，王建中
    及甲○○就經將偽造身分證的器具交給我，而我也加以拍照，然後我將器具交還
    給王建中及甲○○，做完王建中及甲○○的筆後，等到時機成熟，我們就進行逮
    捕的動作。而在逮捕之前即九十二年十二月四日，王建中及甲○○就將偽造身分
    證的器具搬到台中市○○路一○九號四樓之十五，而他們在搬的過程中，我們也
    對他們加以監聽與監視，後來在九十二年十二月六日，我跟葉清財檢察官報告整
    個狀況，然後由葉清財檢察官坐鎮台中指揮，而逮捕了劉芳義、曹民生及鐘孟熹
    。
問：九十二年十一月十三日及九十二年十一月二十日的自首筆錄是誰提議要的？原因
    為何？
答：因為王建中跑來跟我說，有朋友對他說，他們參與本案的程度，找房子設立工廠
    、進行繪圖、照相、製版及印刷等工作，此都已經達成犯罪構成要件，在法律上
    可能會有問題，問我該怎麼辦，而我認為上面只要求破案，而破案後的爛攤子，
    我也沒有辦法處理，所以我才會對他們製作自首筆錄，並準備將做好的自首筆錄
    交給葉清財檢察官，然後由他看怎麼處理。但我將自首筆錄交給葉清財檢察官時
    ，他認為這樣做多此一舉，我想將自首筆錄交給他，但他不收，於是我就將自首
    筆錄留下來，並事後將自首筆錄交給謝主任檢察官你本人，而我們在偵辦劉芳義
    偽造身分證的案件中，我幾乎每天會與王建中及甲○○電話聯絡，而不到一個禮
    拜的時間，則會與他們見面一次，對於王建中及甲○○的行蹤，我們都可以掌握
    ，但對於劉芳義的行蹤，就不一定跟蹤得到。
問：有無其他意見或陳述？
答：王建中及甲○○二人的本意本來就是配合我們辦案，但在法律上有無違失之處，
     請檢察官從輕認定，給予他們一次自新機會。
（三）另葉清財檢察官亦於九十四年二月二日，以證人身分，接受檢察官訊問時結證
      供述如下（以下『問』部分，即檢察官問，『答』部份即證人葉清財答）：
問：劉芳義等人偽造有價證券案，請問是否由你指揮調查人員偵辦，係指揮哪些調查
    員？當時所偵辦之案號為何？
答：是，是指揮高雄縣調查站犯罪偵防組偵辦，主要與我配合的調查員是徐正雄，偶
    而偵防組的組長也會過來找我，案號我現在忘記了。
問：九十二年十二月五日二十一時四十五分，請問是否由你簽發拘票並指揮高雄縣調
    查站拘提劉芳義，並押解劉芳義到台中市○○路一○九號四樓之一五加以搜索？
答：是我簽發拘票拘提劉芳義的，但是押解劉芳義到台中市○○路一○九號四樓之十
    五時，當時我並沒有去。
問：請問你當時簽發拘票拘提劉芳義是依據何法條之規定？
答：因為劉芳義有涉及到偽造身分證、金融卡等犯罪，而且犯罪頻率很高，所以我認
    為劉芳義所犯是五年以上，劉芳義是犯罪首腦，甚至怕他有逃亡之虞，所以我認
    為劉芳義符合逕行拘提的要件。
問：（提示筆錄）九十二年十二月六日下午十七時四十二分，劉芳義之訊問筆錄是否
由你製作？
答：確實是我訊問劉芳義的筆錄無誤。
問：在上開偵訊筆錄中，你問劉芳義「你九十二年十二月五日被逮捕時，在身上何處
    被取出一百四十三張之新台幣千元偽鈔？」，劉芳義答稱「因有一位『小王』的
    朋友向我買共三十萬三千元偽鈔... 」，當時劉芳義有無向你供稱出「小王」實
    姓名？請問你當時是否知道「小王」之真實姓名？事後是否知道？
答：我現在不記得劉芳義當時有無講出「小王」實姓名，但是我知道「小王」的真實
    姓名就是王建中。
問：在上開偵訊筆錄申，你問劉芳義根據專案小組跟監，在你出入之台中市○○路一
    ○九號四樓之一五，查獲這些證物 (提示扣押物品明細)，你有何意見？劉芳義?
   炕u所提示『向心路一○九號四樓之一五」扣押物品清單上之物品都不是我的...
     」，當時劉芳義有無進一步告訴你該扣押物是何人所置放？你製作筆錄時是否?
    器D該扣押物品是何人所置放？答：劉芳義所講到的重點是扣案證物不是他的，?
靬韞L是否有講到扣案證物是何人的，因事隔已久我已不記得了，但從整個案子來看?
    A這些東西應該是劉芳義的。
問：請問你在偵辦本案過程中是否認識王建中其人？你有無在九十二年十二月五日晚
    上指揮調查人員安排王建中及其友人假裝向劉芳義購買偽鈔再加以拘提劉芳義？
答：在偵辦本案過程中，我是認識王建中，我並沒有指揮調查人員安排王建中及其友
    人向劉芳義買偽鈔，但調查人員有跟我報告，而高雄縣調查站是由誰安排這件事
    ，他們內部我就不是很清楚了，但主辦人員是徐正雄，且當天到現場的還有高雄
     縣調查站的副主任，副主任好像是姓秦，由原來的秘書升上來的，
問：依劉芳義在本署之供稱，其被拘提時，是由王建中帶一位不詳姓名者假裝向其購
    買偽鈔，調查人員再趁機將其逮捕，並放走王建中及其朋友，請問你對劉芳義上
    開供詞有何意見？
答：因為我認為劉芳義確實就在賣偽鈔，我們為了逮捕他，於是就叫王建中當我們的
    魚餌，所以請王建中假裝跟劉芳義買偽鈔，然後再逮捕劉芳義。
問：請問你偵辦本案過程中，是否知道王建中、甲○○有參與劉芳義製造偽造身分證
    之過程？你除偵辦劉芳義犯罪外，有無指揮調查員同時偵辦王建中、甲○○參與
    製造偽造身分證之犯罪？
答：王建中、甲○○因為先前涉及到偽造信用卡的案子，他們同意當我們的線民，幫
    忙破獲劉芳義的犯罪集團，所以我們才會與他們二人搭上關係，後來王建中及甲
    ○○來告訴我們說，劉芳義想我他們一起偽造身分證，想問我的意見如何，我說
    你們如果要參與劉芳義的犯罪行為，你們要告訴我，且我也跟他們說，如果他們
    參與偽造身分證的構成要件行為，可以依證人保護法來保護你們，而如果觸法，
    也符合自首規定，且在偵破劉芳義的犯罪集團後，我與檢察長研究，也認為王建
    中與甲○○的行為已經構成偽造身分證的行為，高雄高分檢現也已經簽分案手辦
    理。
問：依劉芳義於九十二年十二月十二日在調查局中機組供稱被查扣偽造身分證半成品
    三萬多張及製造工具乙批，是伊及王建中、甲○○共同所有，由伊出資九萬元，
    王建中自稱出資約五、六十萬元，購買前述偽造身分證原料及工具，供甲○○著
    手製造偽造身分證半成品 (提示筆錄)，請問你對劉芳義上開供詞有何意見？
答：據我瞭解，劉芳義不只出資九萬元，但王建中不可能出資到五、六十萬元，甲○
    ○應該是沒有出錢。
問：九十二年五月間，請問你有無指揮高雄縣調查站將王建中及甲○○由苗栗看守所
    借提並押在高雄看守所？原因為何？期間你有無製作王建中及甲○○筆錄？內容
    為何？上開筆錄現在何處？訊問過程中你有無在筆錄上或口頭上要求王建中及甲
    ○○傑「如果劉芳義要偽造身分證等不法情事時，要王建中及甲○○假裝同意與
    他們合夥做案」？
答：應該是有，我很清楚我有跟他們二人談話，但是有無製作筆錄我已經不記得了，
    如果有製作筆錄，要向高雄高分檢調閱，但我並沒有跟他們二人說，要他們二人
    假裝與劉芳義合夥做案，因為我想他們二人是否可以交保出來，都還是未知之數
    。
問：王建中及甲○○交保後，徐正雄調查員有無帶王建中及甲○○去找你？請問你有
    無當面向王建中及甲○○承諾，如果能協助檢調單位破獲劉芳義偽造信用卡集團
    的話，可以幫助他們請求減刑？
答：王建中與甲○○交保出來後，確實徐正雄有帶他們來見我，我也跟他們承諾，如
    果幫忙偵破劉芳義犯罪集團的話，我可以幫助他們減刑。
問：徐正雄於九十四年一月七日在本署偵訊中證稱，王建中及甲○○交保後，伊有帶
    王建中及甲○○去找你，你有當面向王建中及甲○○承諾，如果能協助檢調早位
    破獲劉芳義偽造信用卡集團的話，可以幫助他們請求減刑？對徐正雄上開證詞請
    問你有何意見？
答：徐正雄上開所言確實屬實。
問：嗣後王建中及甲○○有無同意協助你偵辦劉芳義偽造身分證案件？徐正雄有無再
    帶王建中及甲○○去見你，並請示你是否可以與劉芳義一起共同偽造身分證？你
    有無給予具體指示？內容為何？
答：徐正雄不只一次帶王建中與甲○○過來我我，最後一次他們有提到劉芳義有找他
    們要合夥偽造身分證，他們問我的意見如何，我的想法上是認為，從整個犯罪集
    團上來看，是可以依證人保護法來保護他們，但從偽造身分證的部分來講，如果
    構成犯罪，也應該是符合自首要件，但是我並沒有將這樣的想法說出來，我只是
    跟他們說，如果要參與劉芳義的偽造身分證，每個行為、動作都要向我們報告，
    且不能讓偽造的身份證流出去，所以事後我們對王建中與甲○○所製作的筆錄，
    是依照證人保護法第十四條規定辦理。
問：徐正雄於九十四年一月七日在本署偵訊中證稱，嗣後王建中及甲○○有同意協助
    檢調偵辦劉芳義偽造身分證案件，徐正雄交給王建中及甲○○二支錄音筆，並帶
    他們二人去見你，並請示你是否可以與劉芳義一起共同偽造身分證？你指示王建
    申及甲○○盡量配合劉芳義一起去做及「配合高雄縣調查站去蒐證」？對徐正雄
    上開證詞你有何意見？
答：甲○○來跟我報告說，他只是受僱於劉芳義，而王建中來跟我報告說，他只有投
    資一部分的錢，但是投資的金額不大。
問：王建中、甲○○及徐正雄事後有無向你隨時報告他們與劉芳義共同製造偽造身分
    證之過程與進度？你是否知道王建中及甲○○共同製造偽造身分證之過程與進度
    ？
答：他們偶而會跟我報告進度，而我也很忙，調查人員是在執行的前一、二天才將
    整個狀況跟我報告，且是給我一個書面報告。
問：九十二年十一月十三日及九十二年十一月二十日，徐正雄調查員分別製作了王建
    中及甲○○之自首筆錄，你是否知情？徐正雄，事先或事後有無向你報告？徐正
    雄做完上開自首筆錄後，有無將筆錄給你過目並欲將該筆錄交付給你？你有無向
    徐正雄表示做此自首筆錄係多此一舉，且拒收徐正堆所做之該筆錄？
答：我並沒有指示徐正雄去製作王建中與甲○○的自首筆錄，我也不記得徐正雄有無
    來跟我報告這件事，但是我認為他們二人符合自首的要件。
問：徐正雄於九十四年一月七日在本署偵訊中證稱：「因王建中跑來跟我說，有朋友
    對他說，他們參與本案的程度，找房子設立工廠，進行繪圖、照相、製版及印刷
    等工作，此都已經達成犯罪構成要件，在法律上可能會有問題，問我該怎麼辦，
    而我認為上面只要求破案，而破案後的爛攤子，我也沒有辦法處理，所以我才會
    對他們做自首筆錄，並準備將做好的自首筆錄交給葉清財檢察官，然後由他看怎
    麼處理，但我將自首筆錄交給葉潦財檢察官時，他認為這樣做多此一舉，我想將
    自首筆錄交給他，但他不收，於是我就將自首筆錄留下來，並事後將自首筆錄交
    給謝主任檢察官你本人，對徐正雄上開證詞你有何意見？
答：我認為王建中與甲○○早已經涉案，我應該沒有跟徐，做這樣的自首筆錄多此一
    舉，我也不記得有看過這份自首筆錄。
問：甲○○於九十三年十二年二十四日本署偵訊時供稱：「九十二年五月間，高雄縣
    調查站將伊及王建中由苗栗看守所借提並押在高雄看守所？期間被訊問三次，訊
    問過程中你與徐正雄要求王建中及甲○○「如果劉芳義要偽造身分證等不法情事
時，要王建中及甲○○假裝同意與他們合夥做案」。九十四年一月十四日在本署
    偵訊中證稱『本案葉清財檢察官是希望我幫忙偵辦劉芳義的犯罪集團，葉清財檢
    察官要我幫忙偵破的方式，是要我盡量能夠提供技術給劉芳義，甚至依自己的專
    長來幫忙劉芳義，這樣才能夠靠近劉芳義，掌握到他的行蹤，而葉清財檢察官及
    徐正雄調查員要我提供技術及專長來協助劉芳義犯罪，主要是限於幫忙劉芳義偽
    造身分證，以防止劉芳義到大陸生產偽造的身分證，因為我有向葉清財檢察官及
    徐正雄調查員報告說，劉芳義準備透過曹民生從大陸製造空白身分證及鋼印，而
    後在台灣偽造身分證成品。經葉清財檢察官及徐正雄調查員研究結果，與其讓劉
    芳義從大陸進口空白的身分證半成品流入台灣而危害社會，不如由我與王建中配
    合劉芳羲偽造身分證，並在適當時機加以逮捕，而葉清財檢察官並問我有幾成的
    能力可以配合劉芳義偽造身分證，我跟葉清財檢察官說，我約有七成的能力可以
    配合劉芳義偽造身分證，所以葉清財檢察官要我以我的技術及專長製造出半成品
    的身分證，然後再將半成品的身分證交給劉芳義，再由劉芳義在他自己的工廠貼
    上照片及相關年籍資料，葉清財檢察官及徐正雄調查員並沒有要求我們配合劉芳
    義做出幾張的半成品。至於其他劉芳義偽造信用卡等其他犯罪，葉清財檢察官及
    徐正雄調查員並沒有要我介入，所以我實際上也只有提供技術及專長來協助劉芳
    義偽造身分證而已，並將工作進度隨時向葉清財檢察官及徐正雄調查員報告，我
    接受葉清財檢察官與徐正雄調查員的指示後，我與王建中就開始與劉芳義參與偽
    造身分證的事件，由王建中先跟劉芳義說，有關於偽造身分證的事情由我們來想
    辦法。有關合作偽造身分證的過程，我們三人就決定由劉芳義及王建中負責出資
    ，而我負責找一個朋友綽號叫『阿雄』，由『阿雄』負責印製身分證半成品，我
    負責刻二個銅印，一個是身分證旁的八枚梅花，一個是台灣省台中市政府，而我
    刻這二個鋼印，是由王建中提供資金，由我去買刻印機及手壓機來刻上開這二個
    鋼印，劉芳義有跟我說，他已經出了九萬，王建中也說他出了十幾萬，王建中跟
    我說，徐正雄調查員跟他講，這些資金要自己先出，以後破案應該會有二十萬的
    獎金，王建中前後共拿了二十八、二十九萬元給我，我再拿二十六萬給「阿雄J
    ，由『阿雄』去買印製身分證的用紙，再請人畫稿、製作網版及印刷成半成品，
   然後再將半成品交給我，在我們合作偽造身份證時，劉芳義本來只要求做一萬張
    就好，但王建中說要做二萬張，『阿雄』跟我說用紙都已經買了，他們只跟我們
    收一次的錢，要將全部的用紙印完，所以就有三萬七千多張的半成品。而在整個
    與劉芳義合作偽造身份證的過程中，我們都會向徐正雄調查員報告，而如果葉清
    財檢察官有來台中，我們也會向他報告，而過程當中，劉芳義只是問我做到哪裡
    ，至於我在哪裡做、如何做、請誰做，他不會問，縱然他有問，基於朋友立場，
    我也不會跟他講，劉芳義只負責出資及隨時詢問偽造的進度，我與劉芳義對談的
    錄音資料，都會交給徐正雄調查員，徐正雄調查員再將錄音資料燒成光碟交給我
    翻譯，而到目前為止，我尚未將譯文交給徐正雄調查員，徐正雄調查員那裡也有
    備份光碟」等語，對甲○○上開供詞請問你有何意見？
答：我要王建中與甲○○提供的訊息不只是劉芳義偽造身分證，還包括劉芳義偽造信
    用卡，我們要他們參與劉芳義偽造身分證，主要的目的是要偵破劉芳義偽造信用
    卡的犯罪集團，但是事實上，甲○○並沒有跟我說，為了防止劉芳義在大陸生產
    偽造的身分證，所以才要他們二人假裝與劉芳義合夥偽身分證，然後再將劉芳義
    加以逮捕。
問：徐正雄調查員九十三年六月二十三日上午在台灣台中地方法院審判中，辯護人問
    ：九十二年十月十八日到十月二十日你們有無到台中市○○路九十五號一室一二
    五號？徐正雄具結後證稱：我們不是去搜索... 只是偷偷的進去照相而已... 辯
    護人問：十月份時你們如何進去？徐正雄答：「我們請王建中提供東西給我們照
    相，當時王建中已經被我們查獲。對甲○○上開供詞請問你有何意見？徐正雄到
    台中市○○路九十五號一室一二五號將打印主機照相之事，你是否知情？徐正雄
    事先有無向你報告？你有無做任何指示？徐正雄向法官所言「當時王建中已經被
    我們查獲」一事，你是否知情？九十三年十二月五日你率隊逮捕劉芳義等人時，
    是否知道王建中已經被你們查獲之事？你有無指示高雄縣調查站移送王建中及甲
    ○○二人？其原因何？
答：我並沒有指示徐正雄先去台中市○○路九十五號一室一二五號照相，等到徐正雄
    將整個犯罪證據做成報告書後才向我報告，我想徐正雄說當時王建中已經被查獲
    ，在我的認知上，可能是我們有對王建中與甲○○製作過污點證人筆錄，所以才
    認為他們二人已經被查獲。
問：台灣台中地方法院於九十二年金訴字第五十三號判決中，認定「劉芳義」乃承續
    前開偽造身分證及公印文之犯意聯絡，由王建中、甲○○各出資十五萬元，劉芳
    義出資九萬元，並由王建中、甲○○提供製作偽造身分證之設備及器具，共同在
    台中市○○路一○九號四樓之一五處所偽造身分證（提示判決書），請問你對上
    開判決有何意見？
答：我認為甲○○非常貧困，應該沒有提供資金，王建中應該是為了取信劉芳義，有
    提供少量資金。
問：請問你有無直接教唆王建中與甲○○參與劉芳義之製造偽造身分證之犯罪情事？
    或默許他兩參與劉芳義之製造偽造身分證之犯罪情事？
答：我並沒有教唆或默許他們去做，只是跟他們分析，如果你們去參與劉芳義的犯罪
    ，要將詳細的犯罪情節告訴我們，我們可以考慮依證人保護法的規定處理，而是
    事後徐正雄來告訴我，王建中與甲○○已經參與整個的犯罪情事，我們才能對他
    們做污點證人筆錄。
問：請問你有無指揮徐正雄或其他調查員教唆王建中與甲○○參與劉芳義之製造偽造
    身分證之犯罪情事？
答：我並沒有指揮徐正雄或其他調查員教唆王建中與甲○○參與劉芳義偽造身分證的
    犯罪情事。
問：最後你還有什麼話說？
答：一年多來，我面對了諸多的挑戰與事情，所經辦的諸多案件，涉及到公務員，所
    經辦的重大案件，總統府、國安局及法務部都知情，且證據齊全，但頂多是程序
    上的瑕疵，而這些過程，我都有與陳檢察長、調查局長及諸多長官報告，結果卻
    對我這些程序上的小瑕疵將我起訴，請檢察官讓我全心全力地面對高雄地檢的這
    二個案件，而對於本案，請檢察官能夠從嚴認定，讓我有一個機會。
以上三位證人結證，供述情節，相互稽核，認被告之自白與事實相符，被告甲○○確
是檢、調之線民，然查線民祇能向檢調單位提供他人之犯罪線索，並不能參予他人之
犯罪，如已參與他人之犯罪構成要件，自應負所參與犯罪之刑責，本件被告甲○○既
已向出資之王建中拿取金錢，購買製造偽造身分證所需之工具，提供製作偽造身分證
之設備及器具，並接洽綽號「阿雄」者，印刷身分證，此共同在台中市○○路一Ｏ九
號四樓之十五處所偽造身分證，自應負偽造特種文書之責任，況且被告甲○○與劉芳
義、王建中確是本案之共同被告，亦經本院於九十二年度金訴字第五三號判決時，所
認定，有該判決書一份在卷可參，除有上開證人劉芳義、徐正雄、葉清財等供述外，
另有蔡宏璋、林家裕、陳炯翰、陳建文、鐘孟熹、曹民生、廖宏賢、徐百園、莊大隆
、楊朝欽、王錦良之指訴可稽，及通訊監聽譯文表、法務部調查局高雄縣調查站函、
法務部調查局中部地區機動工作組函、刑案之作業個別查詢報表、車籍作業系統查詢
認可資料、任職資料、臺灣大哥大股份有限公司基本資料查詢、劉芳義等涉嫌盜領金
融卡詐欺案之照片六張、龍歡喜大樓進出監視錄影光碟翻拍照片、打印機機台主機照
片、印文、扣案照片、自白書、被告與劉芳義幾次之錄音譯本可資參酌。並有照相玻
璃紙原版十張、偽造身分證梅花網版二塊、偽造身分證背面欄位網版二塊、偽造身分
證國旗網版一塊、偽造身分證背景浮水印網版一塊、偽造身分證內政部印文網版一塊
、偽造身分證正面照片欄編號網版一塊、偽造身分證紫外線水印網版一塊、偽造身分
證背面浮水印網版一塊、磁碟片八張、光碟片一張、鋼印八枚（分別為梅花印記二枚
、高雄市政府印記二枚、台北市政府印記二枚、台中縣政府印記二枚）、鋼印壓鑄機
一台、鋼印模具電鑽機一台、紅外線陶瓷爐一台、色料五瓶、護貝機一台、護貝膠膜
三盒、電腦主機一台、電腦螢幕一台、印表機一台、鍵盤一個、滑鼠一個、偽造身分
證鋼模塑膠樣品十張、印有全省各縣市政府名稱標籤版一張、印有全省各縣市政府名
稱圖章模七張、偽造男性身分證半成品二千三百四十一大張（每大張有十二枚）、偽
造男性身分證不良品七十八大張（每大張有十二枚）、偽造女性身分證半成品六百大
張（每大張有十二枚），扣案可證，被告辯稱無犯罪動機一節，所辯不足採信，被告
甲○○犯行洵堪認定。
三、被告甲○○與劉芳義、王建中、鐘孟熹、「小羅」共同偽造身份證及其上之公印
    文，核被告甲○○係犯刑法第二百十八條第一項之偽造公印文罪、第二百十二條
    之偽造身分證罪，另偽造身分證半成品部分，既未完成犯罪行為，且刑法第二百
    十二條復無處罰未遂之規定，故偽造身分證半成品部分並不構成刑法第二百十二
    條之罪，惟該等偽造身分證半成品，其上均偽造有「內政部印」之公印文，故該
    等部分仍構成偽造公印文罪，併此敘明。被告甲○○上開偽造公印之前行為，應
    為偽造公印文之後行為所吸收，不另論罪。被告甲○○與劉芳義、王建中、鐘孟
    熹及綽號「小羅」「阿雄」之成年男子間；分別有犯意聯絡及行為分擔，均為共
    同正犯。復按偽造公印文，刑法第二百十八條既有獨立處罰之規定，且較刑法第
    二百十二條之處罰為重，則於偽造刑法第二百十二條之文書同時偽造公印文者，
    即應論以處刑較重之刑法第二百十八條第一項之罪，司法院大法官會議解釋釋字
    第八十二號解釋參照。被告甲○○先後多次共同偽造公印文之犯行，時間緊接，
    犯罪構成要件相同，顯係基於概括之犯意而為，為連續犯，應依刑法第五十六條
    之規定論以一罪，並加重其刑。爰審酌被告前犯偽造信用卡案件，現正由本院併
    案審理中，為求贖罪，並為求對該案較有利之裁判，而配合檢察官、調查局調查
    員之辦案需要，雖對國家、社會有所貢獻，惟其參與偽造身分證、偽造公印文為
    法所不容，其竟因一時失慮，而犯本件之罪，及扣案之物，尚未流入市面，對社
    會治安影響輕微，及其犯罪後坦承一切犯罪事實，態度良好等一切情狀，量處如
    主文所示之刑，並諭知易科罰金之折算標準。扣案之照相玻璃紙原版十張、偽造
    身分證梅花網版二塊、偽造身分證背面欄位網版二塊、偽造身分證國旗網版一塊
    、偽造身分證背景浮水印網版一塊、偽造身分證內政部印文網版一塊、偽造身分
    證正面照片欄編號網版一塊、偽造身分證紫外線水印網版一塊、偽造身分證背面
    浮水印網版一塊、磁碟片八張、光碟片一張、鋼印壓鑄機一台、鋼印模具電鑽機
    一台、紅外線陶瓷爐一台（烘乾偽造身分證用）、色料五瓶、護貝機一台、護貝
    膠膜三盒、電腦主機一台、電腦螢幕一台、印表機一台、鍵盤一個、滑鼠一個、
    偽造身分證鋼模塑膠樣品十張、印有全省各縣市政府名稱標籤版一張、印有全省
    各縣市政府名稱圖章模七張，及偽造男性身分證半成品二千三百四十一大張（每
    大張有十二枚）、偽造男性身分證不良品七十八大張（每大張有十二枚）、偽造
    女性身分證半成品六百大張（每大張有十二枚），係分別為被告劉芳義與王建中
    、甲○○共有供共同偽造身分證所用之物、及因犯罪所得之物，均應依刑法第三
    十八條第一項第二款、第三款之規定宣告沒收；又鋼印八枚（分別為梅花印記二
    枚、高雄市政府印記二枚、台北市政府印記二枚、台中縣政府印記二枚），係偽
    造之印章，不問屬於犯人與否，應依刑法第二百十九條之規定諭知沒收，又上開
    偽造身分證半成品既已諭知沒收，則其上所偽造之「內政部印」公印文，即無庸
    重複諭知沒收，併此敘明。
據上論斷，應依刑事訴訟法第二百九十九條第一項前段，刑法第二十八條、第五十六
條、第二百十八條第一項、第二百十六條、第二百十二條、第五十五條、第四十一條
第一項前段、第二百十九條、第三十八條第一項第二款、第三款，罰金罰鍰提高標準
條例第一條前段、第二條，判決如主文。
中      華      民      國    九十四    年      六      月    二十九    日
                                    臺灣臺中地方法院刑事第三庭
                                        審判長法  官  劉 錫 賢
                                              法  官  陳 得 利
                                              法  官  黃 松 竹
右正本證明與原本無異。
如不服本判決，應於判決送達後十日內向本院提出上訴狀，上訴於臺灣高等法院臺中
分院( 須附繕本 )。
                                              書記官
中      華      民      國    九十四    年      六      月    二十九    日
附錄論罪科刑法條：
刑法第二百十二條
偽造、變造護照、旅券、免許證、特許證及關於品行、能力服務或其他相類之證書、
介紹書，足以生損害於公眾或他人者，處一年以下有期徒刑、拘役或三百元以下罰金
。
刑法第二百十八條第一項
偽造公印或公印文者，處五年以下有期徒刑。
